# 关于股票期权加速行权的问题

提问人：伏笔 时间：2020-11-20 00:28:00
求助陈版，关于股票期权加速行权的问题，一家公司实现股票期权激励员工，假设一共 100 万股， 10 个人每人 10 万股，总费用 1000 万，分三期行权 12 个月、 24 个月、 36 个月，分别40%，40%，20%，每期有业绩考核要求，没达到要求公司注销期权，第一期由于没达到要求，有 2 人离职，所以计提了 800 40%/2+80020%/3=213.33万元费用同时计入资本公积，第二期末又没达到业绩要求，同时又有 2 人离职，于是计提 600 20%/3-213.33=-173.33万元，等于冲回了，累计计提了 40 万元，在第三期中间，又有 4 人离职，加上二级市场股价低于行权价，达不到激励效果，公司决定取消股权激励，会计上做加速行权，那还要计提多少费用呢？①：是 2 人的期权 200 20%=20万元；②200*20%-以前累计计提的 40 万元=-20万元，由于是负数，就不计提也不冲回？ 再有，如果计提或不计提，以前计提的 40 万元资本公积-其他资本公司是否转资本溢价，同时递延所得税如何处理？冲回递延所得税资产和所得税费用吗？所得税可以扣除这费用吗？希望陈版能在百忙之中回复一下，感谢。

回答人：chenyiwei
加速可行权时，最终累计确认的费用为第三期对应的股份支付费用，即 20 万元.。因前期累计已确认费用 40 万元，故需冲回 20 万元的费用和资本公积。同时前期累积的该 20 万元“资本公积——其他资本公积”转为“资本公积——股本溢价”。

提问人：伏笔 时间：2020-11-21 15:14:00
陈版，一开始表述应该有点错误，第二期结束时由于未达到可行权条件，应该计提的金额为： 600 20%/32-213.33=-133.33万元，等于冲回133.33万元，累计计提了 80 万，第三期应该计提加速行权的200*20%=40万元，也就是这个股权激励整个期间实际影响 40 万费用，第三期需冲回前面 40 万元？这个确定吗？还要增加公司的利润，审计对这方面比较谨慎，况且公司在取消股权激励时已经公告承诺对于前期计提的费用不再冲回，是否可以不冲回？直接将累计的 80 万其他资本公积转股本溢价？同时借：所得税费用，贷：递延所得税资产 ？

回答人：chenyiwei
如果没有加速可行权，最终第三期解锁时，这 40 万元也是要冲回的。所以这个冲回是由于加速可行权之前的人员离职等因素引起的，与加速可行权本身无关。